【裁判字號】    98,訴,4043
【裁判日期】    990406
【裁判案由】    偽造有價證券
【裁判全文】
臺灣板橋地方法院刑事判決              98年度訴字第4043號
公  訴  人  臺灣板橋地方法院檢察署檢察官
被      告  戊○○
指定辯護人  本院公設辯護人甲○○
上列被告因偽造有價證券案件，經檢察官提起公訴（98年度偵緝
字第1870號、第1871號）及移送併辦（臺灣板橋地方法院檢察署
98年度偵緝字第1872號），本院判決如下：
    主  文
戊○○共同意圖供行使之用，而偽造有價證券，處有期徒刑壹年
拾月。緩刑肆年。如附表所示之偽造支票參紙、偽造之「丙○○
」印章壹枚均沒收。
    事  實
一、戊○○、丁○○（已歿）、乙○○（另案偵辦中）共同基於
    意圖供行使之用而偽造有價證券之犯意聯絡，明知未得丁○○之妻丙○○之同意或授權，先由丁○○於民國九十六年四
    月間某日，在臺北縣三峽鎮白雞六號丁○○住處，將丙○○
    所有如附表所示之空白支票三紙交予戊○○，數日後戊○○
    及乙○○在臺北縣三峽鎮某處戊○○所經營之鐵工廠內，即
    分由戊○○接續在如附表編號一所示之支票偽填發票日期「
    96年4 月23日」、金額新臺幣（下同）「萬伍仟元整」、
    「35000 」、於如附表編號二所示支票大寫金額欄偽填「伍
    萬貳仟元正」，另由乙○○偽填如附表編號二所示支票發票
    日期「96年4 月13日」、阿拉伯數字金額「52000 」元，及
    如附表編號三所示支票發票日期、金額等欄位，並由乙○○
    持先前委由不知情之成年刻印業者偽刻之「丙○○」印章一
    枚，蓋用於各該支票之發票人簽章欄及如附表編號二所示支
    票金額欄，以此方式偽造如附表所示之支票三紙，復由乙○○將上開支票分別交予張水錦、林劉秀英、張雪珍調借現金
    而行使之。嗣因丙○○已於九十五年十二月二十一日向銀行
    申請掛失止付，經如附表所示各支票持票人提示付款遭拒，
    始查悉上情。
二、案經臺灣板橋地方法院檢察署檢察官自動檢舉簽分及臺北縣
    政府警察局土城分局報告臺灣板橋地方法院檢察署檢察官偵
    查起訴暨臺灣板橋地方法院檢察署檢察官移送併辦。
    理  由
壹、程序方面：
    本件認定事實所引用之卷證資料，並無證據證明係公務員違
    背法定程序所取得，又檢察官、被告及其辯護人於本院準備
    程序及審判期日時均表示同意作為證據而不予爭執，且迄至
    言詞辯論終結前亦未再聲明異議，依刑事訴訟法第一百五十
    九條之五第一項之規定，本件認定事實所引用之證據，縱屬
    傳聞證據而不符刑事訴訟法第一百五十九條之一至第一百五
    十九條之四之規定者，仍均有證據能力。
貳、實體方面：
一、上揭事實業據被告戊○○於本院審理中坦承不諱，核與證人
    丙○○於警、偵訊及本院審理中、證人丁○○、張雪珍、林
    幸柔於警詢及檢察官偵訊時、證人林劉秀英、張水錦於警詢
    中證述之情節大致相符，並有如附表所示支票影本三紙、臺
    灣票據交換所退票理由單、掛失止付票據提示人資料查報表
    、票據掛失止付通知書、遺失票據申報書各三紙在卷可稽（
    見九十六年度偵字第一一九七七號偵查卷第九頁至第十四頁
    、九十六年度偵字第一六八五○號偵查卷第四十頁、第四十
    四頁至第四十八頁、九十六年度偵字第一二三六三號偵查卷
    第十頁至第十四頁），足認被告自白與事實相符，是本件事
    證已甚明確，被告犯行堪以認定，應依法論科。
二、核被告戊○○所為，係犯刑法第二百零一條第一項之偽造有
    價證券罪。按共同實施犯罪行為之人，在合同意思範圍以內
    ，各自分擔犯罪行為之一部，相互利用他人之行為，以達其
    犯罪之目的者，即應對於全部所發生之結果，共同負責（最
    高法院二十八年上字第三一一○號判例意旨參照）。被告戊○○與丁○○、乙○○就本件偽造有價證券犯行間有犯意聯
    絡及行為分擔，為共同正犯。又被告偽造印章與印文，係偽
    造有價證券之部分犯行，行使偽造有價證券之低度行為為偽
    造之高度行為所吸收，均不另論罪。另被告在密切接近之時
    地，接續造有價證券三紙，侵害同一法益，為接續犯，僅屬
    事實上一罪。查被告所偽造之支票僅三紙、偽造票據金額尚
    非甚鉅，且上開票據業經被害人丙○○掛失止付，而未付款
    ，嗣後並與被害人丙○○達成和解，支付二萬四千元作為賠
    償，此有和解書一份附卷可查（見本院卷第六十五之二頁）
    ，其因而觸犯最輕本刑三年以上有期徒刑之重罪，實屬情輕
    而法重，客觀上足以引起一般同情，而有堪予憫恕之處，本
    院認為即令處以法定最低刑度猶嫌過重，爰依刑法第五十九
    條之規定，酌減其刑。爰審酌被告之素行，其犯罪之動機、
    目的、手段、品行智識程度、被害人所受損害程度度及被告
    於本院審理中業已坦承犯行，犯後態度尚佳等一切情狀，量
    處如主文所示之刑。本件犯罪時間雖在九十六年四月二十四
    日以前，惟被告所犯係刑法第二百零一條第一項之罪，經本
    院宣告逾有期徒刑一年六月之刑，依中華民國九十六年罪犯
    減刑條例第三條第一項第十五款之規定，自不得依該條例之
    規定予以減刑，併予敘明。末按被告未曾因犯罪而受有期徒
    刑以上刑之宣告，有臺灣高等法院被告前案紀錄表存卷為憑
    ，其因一時失慮，致觸刑典，犯罪後已坦承犯行，並與被害
    人丙○○達成和解，業如前述，本院因認被告經此偵審程序
    之教訓後，應能知所警惕，信無再犯之虞，所宣告之刑以暫
    不執行為當，爰依刑法第七十四條第一項第一款之規定，併
    予宣告緩刑四年，用啟自新。
三、如附表所示支票三紙，係偽造之有價證券，均應依刑法第二
    百零五條規定宣告沒收（至各該支票上偽造之「丙○○」印
    文，因屬該偽造有價證券之一部，爰不另予諭知沒收）。另
    偽造之「丙○○」印章一枚並未扣案，然無證據證明業已滅
    失，應依刑法第二百十九條規定宣告沒收。
四、另臺灣板橋地方法院檢察署檢察官九十八年度偵緝字第一八
    七二號移送併辦部分，與本案起訴部分係屬同一事實，本院
    自得併予審理，附此敘明。
據上論斷，應依刑事訴訟法第二百九十九條第一項前段，刑法第
二十八條、第二百零一條第一項、第二百零五條、第二百十九條
、第五十九條、第七十四條第一項第一款，刑法施行法第一項之
一第一項、第二項前段，判決如主文。
本案經檢察官蘇逸修到庭執行職務。
中    華    民    國    99    年    4     月    6     日
                刑事第八庭    審判長法  官  陳  鴻  清
                                    法  官  朱  嘉  川
                                    法  官  劉  安  榕
以上正本證明與原本無異。
如不服本判決，應於判決送達後10日內敘明上訴理由，向本院提
出上訴書狀（應附繕本），上訴於臺灣高等法院；未敘述上訴理
由者，應於上訴期間屆滿後20日內向本院補提理由書（均須按他
造當事人之人數附繕本），切勿逕送上級法院。
                                    書記官  陳  盈  真
中    華    民    國    99    年    4     月    9     日
附錄本案論罪科刑法條全文：
中華民國刑法第201條
（有價證券之偽造變造與行使罪）
意圖供行使之用，而偽造、變造公債票、公司股票或其他有價證
券者，處3 年以上10年以下有期徒刑，得併科3 千元以下罰金。
行使偽造、變造之公債票、公司股票或其他有價證券，或意圖供
行使之用，而收集或交付於人者，處 1 年以上 7 年以下有期徒
刑，得併科 3 千元以下罰金。
附表：
┌─┬─────┬───┬────┬────┬────┬────┬────┐
│編│支票號碼  │發票人│發票日期│票面金額│ 付款人 │提示人/ │備註    │
│號│          │      │（民國）│(新臺幣)│        │兌領情形│        │
├─┼─────┼───┼────┼────┼────┼────┼────┤
│1 │CI0000000 │丙○○│96年 4月│35,000元│彰化商業│張水錦  │影本見臺│
│  │          │      │23日    │        │銀行三峽│(遭退票)│灣板橋地│
│  │          │      │        │        │分行    │        │方法院檢│
│  │          │      │        │        │        │        │察署96年│
│  │          │      │        │        │        │        │度偵字第│
│  │          │      │        │        │        │        │16850號 │
│  │          │      │        │        │        │        │偵查卷第│
│  │          │      │        │        │        │        │45頁    │
├─┼─────┼───┼────┼────┼────┼────┼────┤
│2 │CI0000000 │丙○○│96年 4月│52,000元│彰化商業│林劉秀英│影本見臺│
│  │          │      │13日    │        │銀行三峽│(遭退票)│灣板橋地│
│  │          │      │        │        │分行    │        │方法院檢│
│  │          │      │        │        │        │        │察署96年│
│  │          │      │        │        │        │        │度偵字第│
│  │          │      │        │        │        │        │11977號 │
│  │          │      │        │        │        │        │偵查卷第│
│  │          │      │        │        │        │        │10、11頁│
├─┼─────┼───┼────┼────┼────┼────┼────┤
│3 │CI0000000 │丙○○│96年 4月│35,000元│彰化商業│由乙○○│影本見臺│
│  │          │      │22日    │        │銀行三峽│持向張雪│灣板橋地│
│  │          │      │        │        │分行    │珍借現後│方法院檢│
│  │          │      │        │        │        │，張雪珍│察署96年│
│  │          │      │        │        │        │復交付林│度偵字第│
│  │          │      │        │        │        │幸柔調借│12363 號│
│  │          │      │        │        │        │現金，嗣│偵查卷第│
│  │          │      │        │        │        │由林幸柔│11頁    │
│  │          │      │        │        │        │提示付款│        │
│  │          │      │        │        │        │（遭退票│        │
│  │          │      │        │        │        │）      │        │
└─┴─────┴───┴────┴────┴────┴────┴────┘

司法院資訊處製作；財團法人民間司法改革基金會備份。
